【裁判字號】    90,易,2653
【裁判日期】    901231
【裁判案由】    傷害等
【裁判全文】
臺灣板橋地方法院刑事判決                          九十年度易字第二六五三號
    公  訴  人  臺灣板橋地方法院檢察署檢察官
    被      告  丙○○
右列被告因傷害案件，經檢察官提起公訴（九十年度偵字第四八○九號），本院判決
如左：
    主  文
丙○○傷害人之身體，處拘役貳拾日，如易科罰金，以參佰元折算壹日。緩刑貳年。
    事  實
一、乙○○（俟到案後另結）原係向丙○○承租房屋之房客，緣於民國八十九年十一
    月五日上午（公訴人誤為下午）六時許，在臺北縣樹林市○○街○段四十五巷四
    十二弄十一號之租屋處，因不滿房東丙○○及其家人經常於房間內過於吵鬧，遂
    藉酒意（未達心神喪失或精神耗弱之程度），持酒瓶擲向房東丙○○之房門，並
    以腳踹開丙○○之房門，進入其房間內，雙方因生爭執，繼而相互拉扯推擠扭打
    ，丙○○遂基於傷害之故意，持玻璃碎片還手刺傷乙○○，致乙○○受有鼻子處
    刺傷之傷害。
二、案經乙○○訴由臺北縣警察局樹林分局移由臺灣板橋地方法院檢察署檢察官偵查
    起訴。
    理  由
一、訊據被告丙○○矢口否認有何傷害犯行，辯稱略以伊當時係因乙○○無故進入伊
    房間內欲毆打伊，遂用手將吳靜貴推開，為自衛等云云。經查：
    (一)、右揭事實，業據告訴人兼被告乙○○於警訊指述，暨被告丙○○於偵查中陳
        稱：「（有打他，提示照片？）是他無故進入房內要打我，我防衛推開他，
        他自行跌倒（見九十年三月二十日偵查筆錄）；（乙○○何處受傷？）可能
        頭有撞到地，我將他推倒，清晨六點多，我推他二次，他在房門有跌倒，電
        話線被剪斷，聽到警察來，才跑到浴室去（見本院九十年八月二十四日訊問
        筆錄）。」等語，由上觀之，被告丙○○有推乙○○二次，而吳某受有傷害
        ，已可確信。
    (二)、證人即當時到場處理之警員甲○○於偵查、本院調查時證稱略以伊到現場時
        見乙○○躺在浴缸中，鼻子正在流血，遂請丙○○協助將乙○○送醫，送醫
        途中伊有聽到乙○○出言恐嚇丙○○等語之情節相符，核與證人即丙○○之
        妻陳采玨於偵查中暨本院證稱略以乙○○確有毆打、恐嚇其丈夫，以及雙方
        有扭打拉扯等情，如上所供、證述，互核要屬相符。故其等間，有互為拉扯
        扭打，因致使其等均各受有傷害情事，已無疑問。因此，足認被告與被告兼
        告訴人乙○○係相互為毆打行為，已非單一拉扯動作。
    (三)、復有現場處理警員甲○○據報至現場時所拍攝被告乙○○受傷照片、現場照
        片六張、乙○○之酒精測試單，以及樹林仁愛醫院乙○○之病歷資料影本在
        卷可憑。
    (四)、據上，綜合觀察整體發生經過，被告所辯，要係飾卸，核無足採，事證明確
        ，被告犯行，足以認定。
二、核被告丙○○所為，係犯刑法第二百七十七條第一項之傷害罪；爰審酌被告與兼
    告訴人（即被告乙○○）間，原係房東、房客關係，僅因細故而生爭執使然，以
    及其犯罪動機、目的、手段、互致被害人傷害程度，並犯罪後坦承犯行與否之態
    度暨綜合其他一切情狀等，量處如主文所示之刑。另刑法第四十一條業於九十年
    一月四日修正，同月十日公布，十二日生效，該條第一項修正規定：「犯最重本
    刑為五年以下有期徒刑以下之刑之罪，而受六個月以下有期徒刑或拘役之宣告，
    因身體、教育、職業、家庭之關係或其他正當事由，執行顯有困難者，得以一元
    以上三元以下折算一日，易科罰金。但確因不執行所宣告之刑，難收矯正之效，
    或難以維持法秩序者，不在此限。」，是經比較新舊法結果，被告所犯上開之罪
    ，其行為後依修正之刑法第四十一條第一項前段規定，仍得易科罰金，於被告並
    非不利，是依刑法第二條第一項前段規定，應適用裁判時之法律即修正後之刑法
    第四十一條第一項前段規定，就被告上開所處之刑，為易科罰金折算標準之諭知
    。又被告丙○○前未曾受有期徒刑以上刑之宣告，有臺灣高等法院檢察署刑案資
    料簡覆表可按，是其經此偵審科刑程序之教訓，當知惕礪，信無再犯之虞，本院
    因認其所受宣告之刑，以暫不執行為適當，爰宣告緩刑二年，用啟自新。
三、被告乙○○俟到案後另結。
據上論斷，應依刑事訴訟法第二百九十九條第一項前段，刑法第二百七十七條第一項
、第二條第一項前段、第四十一條第一項前段、第七十四條第一款，罰金罰鍰提高標
準條例第一條前段、第二條，判決如主文。
本案經檢察官張云綺到庭執行職務。
中      華      民      國    九  十    年    十  二    月  三  十  一  日
                                    臺灣板橋地方法院刑事第六庭
                                            法  官  黎錦福
右正本證明與原本無異。
如不服本判決，應於判決送達後十日內向本院提出上訴狀。
                                            書記官  戴尚榮
中      華      民      國    九  十  一      年    一    月    四    日
附錄本案論罪科刑法條全文：
刑法第二百七十七條
傷害人之身體或健康者，處三年以下有期徒刑，拘役或一千元以下罰金。
犯前項之罪，因而致人於死者，處無期徒或七年以上有期徒刑；致重傷者，處三年以
上十年以下有期徒刑。


司法院資訊處製作；財團法人民間司法改革基金會備份。
